懲戒法院判決
111年度清字第61號
移 送  機 關  內政部      
代   表   人  徐國勇      
被 付懲戒 人  王偉安       臺東縣警察局臺東分局警員





上列被付懲戒人因懲戒案件，經內政部移送審理，本院判決如下
：
    主  文
王偉安休職，期間陸月。
    事  實
壹、內政部移送要旨
一、應受懲戒事實及證據：
    被付懲戒人王偉安因有公務員懲戒法第2條第1款所定事由，
    應受懲戒。謹將被付懲戒人應受懲戒之事實及證據，分述如
    下：
  ㈠被付懲戒人在臺東縣警察局臺東分局利嘉派出所任職期間，
    於109年9月28日受理車禍案件，該案未依規定陳報分局辦理
    刑事案件移送程序，經臺東分局於111年3月上旬獲知上情，
    即啟動查處，並將相關人員行政責任陳報警察局審議，該局
    於111年6月24日召開考績委員會110年度第9次會議，決議被
    付懲戒人記一大過懲處；臺東分局於111年5月19日擴大清查
    ，發現被付懲戒人110年3月17日至111年3月22日寶桑派出所
    服務期間，另有受理民眾報案計14件未依規定程序辦理如下
    （如證據1）：
  ⑴110年3月17日受理民眾傅○璽報妨害自由案，遲至111年5月
    24日陳報分局，逾期418日。
  ⑵110年5月5日受理民眾吳○明報過失傷害案，遲至111年5月 30
    日陳報分局，逾期375日。
  ⑶110年5月13日受理民眾高○報毀損案，遲至111年5月30日陳報
    分局，逾期367日。
  ⑷110年5月18日受理民眾胡○美報詐欺案，遲至111年5月30日陳
    報分局，逾期362日。
  ⑸110年6月4日受理民眾蘇○達報侵入住宅案，遲至111年5月24
    日陳報分局，逾期339日。
  ⑹110年7月5日受理民眾王○童報詐欺案，遲至111年5月30日陳
    報分局，逾期314日。
  ⑺110年7月22日受理民眾謝○芳報詐欺案，遲至111年5月30日陳
    報分局，逾期297日。
  ⑻110年8月13日受理民眾傅○忠報妨害自由案，遲至111年5月24
    日陳報分局，逾期269日。
  ⑼110年8月26日受理民眾田○平報詐欺案，遲至111年5月30日陳
    報分局，逾期262日。
  ⑽110年10月1日受理民眾趙○俊報妨害名譽案，遲至111年5月30
    日陳報分局，逾期226日。
  ⑾110年10月16日受理民眾范○碩報侵占案，遲至111年5月30日
    陳報分局，逾期211日。
  ⑿110年10月20日受理民眾林○錚報詐欺案，遲至111年5月30日
    陳報分局，逾期207日。
  ⒀110年11月24日受理民眾許張○玉報搶奪案，遲至111年5月26
    日陳報分局，逾期168日。
  ⒁111年3月22日受理民眾莊○賢報竊盜案，遲至111年5月23日陳
    報分局，逾期47日。
  ㈡被付懲戒人受理民眾報案，未依規定程序辦理陳報等情，經
    臺東分局查處後，於111年6月23日檢附相關證明卷資陳報臺
    東縣警察局，臺東縣警察局於同年7月15日召開考績委員會 
    111年度第1次會議，審認被付懲戒人違失情節重大，事證明
    確，嚴重損害政府信譽，復考量被付懲戒人近3年多次受（
    處）理報案有重大疏失，核予記過以上處分仍未改善（如證
    據2），決議依公務員懲戒法移付懲戒。
二、按臺東縣警察局「公文時效管制及稽催查考作業要點」第2
    點第3項第1款略以，刑事案件自查獲或受理民眾刑事告訴、
    告發等案件，辦理日為30日；如需移請偵查隊（大隊）續辦
    移送之單位，其辦理日數以二分之一計算。是以，被付懲戒
    人受理民眾報案，逾期陳報分局已違反前開規定。次按內政
    部警政署「各級警察機關處理刑案逐級報告紀律規定」第6
    點㈠、1、⑴重大刑案之發生與破獲，未依規定通報偵防中心
    ，且未填報刑案紀錄表，為匿報；第6點㈠、2普通刑案之發
    生與破獲雖無須通報偵防中心，但經發現未填報刑案紀錄表
    ，為匿報；第9點附件「違反刑案逐級報告紀律懲處基準」
    ，匿報（隱匿刑案，尚未構成犯罪）受理員警記過一次。
三、據此，被付懲戒人110年11月24日受理民眾許張○玉報搶奪重
    大刑案1件，未通報偵防中心，且未填報刑案紀錄表，核屬
    匿報；另受理普通刑案計13件，均未填報刑案紀錄表，皆核
    屬匿報（如證據3）。核被付懲戒人所為，有違公務員服務
    法第6條與第8條所定，公務員應勤勉及執行職務不得無故稽
    延之旨，亦嚴重損害人民權益和影響後續司法偵辦，應受懲
    戒事實甚為明確。
四、被付懲戒人所為核係公務員懲戒法第2條第1款違法執行職務
    之行為，爰依同法第24條規定，移請貴院審理。
五、證據（均影本在卷）：
    1、被付懲戒人人事資料簡歷表、臺東縣警察局考績委員會1
       11年第1次會議、該局臺東分局查處簽文、公文逾期天數
       統計表、臺東縣警察局人事室查處簽文、臺東縣警察局
       臺東分局寶桑派出所受（處）理案件證明單及陳報分局
       文件計14份。
    2、被付懲戒人多次受（處）理報案有重大疏失，核予記過
       以上處分紀錄。
    3、臺東縣警察局公文時效管制及稽催查考作業要點及內政
       部警政署各級警察機關處理刑案逐級報告紀律規定。
貳、被付懲戒人經本院合法通知，未提出答辯。
    理  由
一、被付懲戒人王偉安自民國105年10月24日起任用為警員，於1
    09年9月29日迄今，擔任臺東縣警察局臺東分局（下稱臺東
    分局）寶桑派出所（下稱寶桑派出所）警員，於111年3月上
    旬臺東分局擴大清查，發現被付懲戒人在寶桑派出所服務時
    ，受理民眾報案計14件，無故延宕陳報分局且未依規定程序
    辦理：⑴110年3月17日受理民眾傅○璽報妨害自由案，遲至11
    1年5月24日陳報分局，逾期418日。⑵110年5月5日受理民眾
    吳○明報過失傷害案，遲至111年5月30日陳報分局，逾期375
    日。⑶110年5月13日受理民眾高○報毀損案，遲至111年5月30
    日陳報分局，逾期367日。⑷110年5月18日受理民眾胡○美報
    詐欺案，遲至111年5月30日陳報分局，逾期362日。⑸110年6
    月4日受理民眾蘇○達報侵入住宅案，遲至111年5月24日陳報
    分局，逾期339日。⑹110年7月5日受理民眾王○童報詐欺案，
    遲至111年5月30日陳報分局，逾期314日。⑺110年7月22日受
    理民眾謝○芳報詐欺案，遲至111年5月30日陳報分局，逾期2
    97日。⑻110年8月13日受理民眾傅○忠報妨害自由案，遲至11
    1年5月24日陳報分局，逾期269日。⑼110年8月26日受理民眾
    田○平報詐欺案，遲至111年5月30日陳報分局，逾期262日。
    ⑽110年10月1日受理民眾趙○俊報妨害名譽案，遲至111年5月
    30日陳報分局，逾期226日。⑾110年10月16日受理民眾范○碩
    報侵占案，遲至111年5月30日陳報分局，逾期211日。⑿110
    年10月20日受理民眾林○錚報詐欺案，遲至111年5月30日陳
    報分局，逾期207日。⒀110年11月24日受理民眾許張○玉報搶
    奪案，遲至111年5月26日陳報分局，逾期168日。⒁111年3月
    22日受理民眾莊○賢報竊盜案，遲至111年5月23日陳報分局
    ，逾期47日，均未遵守臺東縣警察局所訂定臺東縣警察局公
    文時效管制及稽催查考作業要點第2點第3項第1款略以：「
    刑事案件自查獲或受理民眾刑事告訴、告發等案件，辦理日
    為30日；如需移請偵查隊（大隊）續辦移送之單位，其辦理
    日數以二分之一計算。」及內政部警政署所訂定各級警察機
    關處理刑案逐級報告紀律規定第6點㈠、1、⑴重大刑案之發生
    與破獲，未依規定通報偵防中心，且未填報刑案紀錄表；第
    6點㈠、2普通刑案之發生與破獲雖無須通報偵防中心，但經
    發現未填報刑案紀錄表等規定。其中被付懲戒人前述110年1
    1月24日受理民眾許張○玉報搶奪重大刑案1件，未通報偵防
    中心，且未填報刑案紀錄表；其餘普通刑案計13件，均未填
    報刑案紀錄表，皆無正當理由，不當稽延。
二、上開事實，業經被付懲戒人於臺東縣警察局111年度第1次考
    績委員會陳述意見時，坦承所承辦之刑事案件未依規定處理
     ，陳稱：「本人因對受理案件流程不熟悉，所以受理案件
    後才會放在抽屜裡，未依規定陳報」等語，且有臺東縣警察
    局111年度第1次考績委員會會議紀錄、臺東縣警察局人事室
    、臺東分局第1組查處簽文、臺東分局寶桑派出所受理前述1
    4位民眾報案證明單及相關陳報分局文件共14份在卷可查，
    核與被付懲戒人在臺東縣警察局考績會中所言相符。此外，
    復有移送機關所提出之「臺東縣警察局公文時效管制及稽催
    查考作業要點」、「各級警察機關處理刑案逐級報告紀律規
    定」附卷可查，被付懲戒人雖經本院通知，未提出答辯，惟
    被付懲戒人承辦上開14件案件，無故稽延等事實，已堪認定
    。
三、被付懲戒人行為後，公務員服務法業於111年6月22日修正公
    布（同年月24日生效），該法修正公布施行前之第7條「公
    務員執行職務，應力求切實，不得畏難規避，互相推諉或無
    故稽延。」，移列為修正公布施行後之同法第8條，惟其條
    文內容並未經修正，故依一般法律適用原則，應逕行適用修
    正公布施行後同法第8條之規定。
四、本件被付懲戒人任職於臺東分局寶桑派出所，受理前述理由
    一、⑴至⒁所示民眾報案後，未依規定程序辦理，無故稽延，
    有違修正後之公務員服務法第8條所定公務員執行職務不得
    無故稽延之旨，係屬公務員懲戒法第2條第1款之違失行為。
    其行為不僅影響報案人權益，且危害地方治安；延誤刑事案
    件之偵查，造成難於發現真實，其行為足使民眾喪失對公務
    員執行職務之尊重及信賴，損害政府機關之信譽及形象，為
    維護公務紀律，自有懲戒之必要。本件依移送機關提供之資
    料，已足認事證明確，爰不經言詞辯論逕為判決。審酌被付
    懲戒人行為時，為寶桑派出所警員，本當嚴守規定，依法執
    行職務，竟無故稽延刑事案件之辦案程序，其無故延宕經辦
    之案件14件，延宕之期間短則47日，長則418日，嚴重影響
    人民權益並影響後續司法偵辦，誠屬不該，且其於本件之前
    亦有無故延宕公務情況，已經行政懲處仍不知改善及公務員
    懲戒法第10條所定各款事項等一切情狀，判決如主文所示之
    懲戒處分。
五、移送機關於移送書另敘及被付懲戒人在臺東分局利嘉派出所
    任職期間，於109年9月28日受理車禍案件，該案未依規定陳
    報分局辦理刑事案件移送程序一節，經查被付懲戒人109年9
    月28日之違失行為，業經臺東縣警察局予以記一大過之行政
    懲處，不在本件移送懲戒範圍內，此已經移送機關人員陳明
    ，有本院電話查詢紀錄單在卷可查，故該部分非本院審理之
    範圍，附此敘明。
據上論結，應依公務員懲戒法第46條第1項但書、第55條前段、
第2條第1款、第9條第1項第4款、第14條第1項後段，判決如主
文。
中    華    民    國   111    年    10    月    14    日
            懲戒法院懲戒法庭第一審第三庭
                            審判長法  官  呂丹玉
                                  法  官  葉麗霞
                                  法  官  周占春
以上正本證明與原本無異。
如不服本判決，應於送達後20日內，以判決違背法令為理由，向
本院提出上訴狀並表明上訴理由（上訴理由應記載原判決所違背
之法令及其具體內容、依訴訟資料可認為原判決有違背法令之具
體事實）。其未表明上訴理由者，應於提出上訴後20日內向本院
補提理由書，如逾期未提出上訴理由書者，本院毋庸再命補正，
由本院逕以裁定駁回上訴。  
中    華    民    國    111   年    10    月    14    日
                                  書記官  許麗汝